臺灣板橋地方法院刑事判決　　　　　　　　　　　　　　九十三年度交訴字第四號
　　公　訴　人　臺灣板橋地方法院檢察署檢察官
　　被　　　告　己○○
右列被告因公共危險等案件，經檢察官提起公訴（九十二年度偵字第一八九０九號）
，甲○判決如左：
    主  文
己○○服用酒類，不能安全駕駛動力交通工具而駕駛，處拘役伍拾日，如易科罰金，
以參佰元折算壹日。緩刑貳年。
被訴普通傷害部分公訴不受理。
    事  實
一、己○○明知服用酒類不能安全駕駛動力交通工具者，不得駕駛；且明知其於民國
    九十二年八月十日下午十三時起至同日十六時許，在友人戊○○臺北縣林口鄉湖
    北村住處與戊○○、庚○○等人飲酒作樂，已達酒醉不能安全駕駛動力交通工具
    之程度，猶在飲酒後於同日十七時許，駕駛車牌號碼二Ｋ─０四０三號自小貨車
    附載戊○○、庚○○，沿臺北縣林口鄉○○○路往桃園縣方向行駛，欲返回其坐
    落桃園縣蘆竹鄉○○村○○鄰○○路一三○號住處。嗣於同日十七時三十分許，
    行經臺北縣林口鄉○○○路與忠孝路口，適丁○○駕駛車牌號碼九Ｆ─九五二八
    號自小貨車附載丙○○亦往桃園縣方向行駛，在上開路口停等紅燈，於綠燈起步
    時，己○○駕駛上開二Ｋ─０四０三號自小貨車從丁○○所駕駛上開自小貨車右
    側超車，而不慎擦撞丁○○所駕駛自小貨車右前後照鏡，丁○○乃鳴喇叭警示，
    己○○則繼續行駛，並在文化北路右轉南勢路後約十公尺處即「南勢國小」前將
    車停下，而丁○○亦駕車隨之停在己○○所駕駛自小貨車前方，嗣己○○見狀又
    駕車從丁○○所駕駛自小貨車左側駛過停在該車前方，此際己○○、戊○○下車
    理論與丁○○，雙方一言不合，即在「南勢國小」旁之重劃區空地上，由丁○○
    基於傷害犯意，己○○（涉犯普通傷害罪嫌部分，業據丁○○撤回告訴，詳後述
    ）、戊○○基於傷害之犯意聯絡，雙方徒手互毆，致丁○○受有腦震盪、胸部挫
    傷之傷害（丁○○對於己○○涉犯普通傷害罪嫌部分，業據己○○之妻乙○○○
    撤回告訴，並經甲○為不受理判決在案），戊○○則受有眼部瘀傷之傷害（戊○○自身受傷部分未據提出傷害告訴；其涉犯普通傷害罪嫌部分，業據丁○○撤回
    告訴，亦經甲○為不受理判決在案）。當時原本坐在九Ｆ─九五二八號自小貨車
    駕駛座旁之丙○○眼見其同伴丁○○遭己○○等人毆打心生不滿，即移動至駕駛
    座，並駕駛該自小貨車沿南勢路迴轉往文化四路方向行駛，丁○○亦即時跳上車
    坐於駕駛座旁後，丙○○又再沿林口鄉○○路迴轉往桃園縣蘆竹鄉方向行駛，適
    己○○行走於南勢路同向車道上，丙○○（涉犯傷害致重傷害罪部分，業經甲○
    判處有期徒刑二年，緩刑五年在案）預見駕駛自小貨車衝撞人之身體，足致被害
    人重傷害，仍確信僅生普通傷害之結果，遂基於普通傷害之犯意，駕駛前開九Ｆ
    ─九五二八號自小貨車直行衝撞己○○，使己○○因而倒地，丙○○未下車查看
    ，駕車沿南勢路迴轉往文化四路往國道一號高速公路林口第二交流道方向行駛，
    而己○○經戊○○等人送醫急救後，發現其受有頭部外傷併顱內出血及嚴重腦腫
    的傷害，並測得己○○血液中所含酒精濃度，達三○八．二ＭＧ／ＤＬ（相當於
    吐氣酒精濃度每公升一．五四毫克），而查悉上情。
二、案經被害人丁○○訴由臺北縣政府警察局新莊分局報請臺灣板橋地方法院檢察署
    檢察官偵查起訴。
    理　由
壹、有罪部分：
一、被告己○○於甲○審理中經合法傳喚，均未到庭，惟右揭酒後駕車公共危險之犯
    罪事實，業據共同被告戊○○、丙○○、丁○○及證人庚○○供證屬實，並有現
    場位置圖、長庚紀念醫院臨床病理檢驗報告單影本各一紙、現場及車損照片共十
    六張、證斷證明書三紙在卷可稽。又吐氣酒精濃度達每公升０‧五五毫克以上者
    ，肇事率為一般正常人之十倍，應認為已達「不能安全駕駛」之標準（法務部八
    十八年五月十八日法檢字第００一六六九號函可資參照），本案被告己○○經
    精濃度每公升一．五四毫克，顯見被告已達不能安全駕駛之程度。本案事證明確
    ，被告犯行洵堪認定，應依法論科。
二、核被告己○○所為，係犯刑法第一百八十五條之三之公共危險罪。爰審酌被告素
    行尚稱良好，有臺灣高等法院被告全國前案紀錄表可稽，其犯罪之動機、目的、
    手段，其血液所含酒精濃度之數值，酒後駕車對交通安全具高度之危險性，本身
    因酒後駕車與人擦撞發生糾紛而遭撞傷等一切情狀，量處如主文所示之刑，並諭
    知易科罰金之折算標準，以資懲儆。末查被告並未曾受有期徒刑以上刑之宣告，
    有前開臺灣高等法院被告全國前案紀錄表可稽，其因一時失慮而犯本罪，且於酒
    醉駕車與人擦撞發生糾紛而遭撞傷，經本次偵查審理程序，應知警惕而無再犯之
    虞，甲○認其所受刑之宣告，以暫不執行為適當，爰併予宣告緩刑二年，以啟自
    新。
三、被告經合法傳喚，無正當理由不到庭，甲○認本案係應處拘役之案件，爰不待其
    陳述逕行判決。
貳、不受理部分：
一、公訴意旨略以；被告即被害人丁○○於九十二年八月十日十七時三十分許，駕駛
    車號九Ｆ─九五二八號自小貨車搭載被告丙○○往桃園縣方向行駛，行經臺北縣
    林口鄉○○○路與忠孝路口之際，適被告己○○駕駛車號二Ｋ─０四０三號自小
    貨車搭載戊○○及庚○○，亦行駛至上開路口，並擦撞至丁○○駕駛之上開自小
    貨車，丁○○即駕車至林口鄉○○路南勢國小前欲攔阻己○○之自小貨車，己○○亦駕車行駛至丁○○自小貨車之前方，丁○○、己○○及戊○○即下車至路旁
    空地，由丁○○基於傷害犯意、己○○及戊○○基於傷害之犯意聯絡，二方互相
    徒手毆打，致丁○○受有腦震盪、胸部挫傷之傷害，戊○○受有眼部瘀傷之傷害
    ，丙○○見狀即移動至九Ｆ─九五二八號自小貨車之駕駛座，並駕駛該自小貨車
    沿南勢路迴轉往文化四路方向行駛，丁○○亦即時上車坐於副駕駛座，丙○○又
    再沿南勢路迴轉往蘆竹鄉方向行駛，適己○○行走於南勢路同向車道上，丙○○
    竟基於殺人之故意衝撞己○○致其倒地，肇事後仍未下車查看，即再沿南勢路迴
    轉往文化四路方向行駛，並至文化四路往林口第二交流道行駛逃逸，己○○經送
    醫急救後，仍受有頭部外傷併顱內出血及嚴重腦腫之傷害。案經被害人丁○○訴
    由臺北縣政府警察局新莊分局報請臺灣板橋地方法院檢察署檢察官偵查起訴。因
    認被告己○○涉犯刑法第二百七十七條第一項普通傷害罪嫌。
二、按告訴乃論之罪，告訴人於第一審辯論終結前得撤回其告訴，又告訴經撤回者，
    應諭知不受理之判決，並得不經言詞辯論為之，刑事訴訟法第二百三十八條第一
    項、第三百零三條第三款、第三百零七條，分別定有明文。經查，本件告訴人丁○○告訴被告己○○普通傷害案件，起訴書認被告己○○係觸犯刑法第二百七十
    七條第一項之普通傷害罪，依同法第二百八十七條前段之規定，須告訴乃論。茲
    據告訴人丁○○以雙方業經和解為由，於九十三年五月十七日具狀撤回告訴，有
    刑事撤回告訴狀一份在卷可憑，依照首開說明，被告己○○所涉普通傷害罪嫌部
    分，應為不受理之諭知，並不經言詞辯論。
據上論斷，應依刑事訴訟法第二百九十九條第一項前段、第三百零三條第三款、第三
百零六條、第三百零七條，刑法第一百八十五條之三、第四十一條第一項前段、第七
十四條第一款，判決如主文。
中　　　華　　　民　　　國　　九十三　　年　　　七　　　月　　 三十 　　日
                                        臺灣板橋地方法院交通法庭
                                            審判長法　官  鄭水銓
                                                  法　官  陳福來
                                                  法　官  楊志雄
右正本證明與原本無異。
對於本判決如有不服，得於收受送達後十日內提出上訴狀。
                                            　　　書記官  胡勤義
中　　　華　　　民　　　國　　九十三　　年　　　七　　　月　　三十　　日
附錄本案論罪科刑法條全文：
刑法第一百八十五條之三
服用毒品、麻醉藥品、酒類或其他相類之物，不能安全駕駛動力交通工具
而駕駛者，處一年以下有期徒刑、拘役或三萬元以下罰金。
